【裁判字號】    98,易,24
【裁判日期】    980310
【裁判案由】    竊盜
【裁判全文】
臺灣宜蘭地方法院刑事判決                98年度易字第24號
公  訴  人  臺灣宜蘭地方法院檢察署檢察官
被      告  甲○○
                    （另案在臺灣宜蘭監獄執行中）
上列被告因竊盜案件，經檢察官提起公訴（97年度偵字第3870
號），本院判決如下：
    主  文
甲○○犯毀壞門扇竊盜罪，累犯，處有期徒刑捌月；又犯踰越門
扇於夜間侵入住宅竊盜罪，累犯，處有期徒刑捌月。應執行有期
徒刑壹年貳月。
其餘被訴竊盜部分無罪。
    事  實
一、甲○○前因施用毒品案件，經本院以95年度易字第62號刑事
    判決判處有期徒刑7月，經臺灣高等法院以95年度上易字第
    965號刑事判決駁回上訴確定；再因施用毒品案件，經本院
    於民國95年10月13日，以95年度易字第321號刑事判決判處
    有期徒刑8月，再經本院以96年度聲減字第400號裁定減刑為
    有期徒刑4月，並與上開毒品案件有期徒刑7月接續執行後，
    於96年8月1日執行完畢出監。
二、詎甲○○猶不知悔改，竟先後基於意圖為自己不法所有之犯
    意，而為下列行為：(一)於97年7月29日上午9時30分許，至戊○○所經營址設宜蘭縣羅東鎮○○路186號之「正捷電腦資
    訊公司」，以不詳方式開啟該公司圍牆木門進入後，再以不
    詳方式拆卸該公司鋁製後門，進入竊取電腦螢幕1部、電腦
    主機板3片、滑鼠3個、顯示卡、記憶卡等物；(二)於97年9月
    25日凌晨5時35分許，至宜蘭縣冬山鄉○○路○段363號，以
    攀爬該處所腳架至2樓，翻越2樓欄杆至陽台後，由窗戶進入
    住處，竊取丁○○所有之桌上型電腦及液晶螢幕各1部。
三、案經宜蘭縣政府警察局羅東分局報請臺灣宜蘭地方法院檢察
    署檢察官偵查起訴。
    理  由
壹、有罪部分：
一、訊據被告甲○○僅坦承前開犯罪事實二(二)之竊盜犯行，惟矢
    口否認前開犯罪事實二(一)竊盜犯行，並辯稱：之前伊曾經向
    戊○○那邊買電腦，當天是帶電腦去修理，伊是騎乘摩托車
    過去，摩托車的腳踏墊上面有1部自己的電腦，伊沒有進入
    公司，因為戊○○還沒有開店，只有停車在門口看看，沒有
    下車，就一直坐在摩托車上，之後就離開云云。經查：
  (一)就前開犯罪事實二(二)部分，業據被害人丁○○於警訊中指述
    在卷，並有宜蘭縣政府警察局羅東分局搜索扣押筆錄、扣押
    物品目錄表（警羅偵字第0973017644號卷第6至8頁）、現場
    及查獲物品照片6幀（警羅偵字第0973017644號卷第13至16
    頁）及被害人丁○○出具之贓物認領保管單1紙（警羅偵字
    第0973017644號卷第10頁）等件在卷可稽，是被告關於前開
    犯罪事實二(二)之竊盜犯行堪以認定。
  (二)就前開犯罪事實二(一)部分，被害人戊○○於本院審理中證稱
    ：當天到公司之後發現乙○○站在公司門口騎樓旁邊，伊覺
    得很奇怪，下車後乙○○就跟伊說有人從公司門口出來，伊
    把鐵門一打開，發現公司內擺在櫥窗內液晶螢幕不見，走進
    到公司內，自己用的螢幕、電腦主機板不見，再往後面走，
    公司後鋁門被拆卸放在旁邊，是用物品從門縫撬開的方式，
    再走出去，因為有圍牆，在圍牆上面看到有公司物品，是主
    機板、滑鼠等，初步清點扣除找回的，失竊的有螢幕1個、
    主機板3個、滑鼠3個，等做完筆錄再回去清點一次，還有顯
    示卡及記憶體不見，因為圍牆上面有東西，所以伊認為竊賊
    還會再回來，所以跟太太商量好，要把鐵門拉下來，還沒有
    拉下來的時候，發現被告騎乘摩托車從大門口經過，伊不以
    為意，經過1分鐘後，被告折返回來停下來，正在停車的當
    時，乙○○背對馬路，跟伊說就是被告從公司出來，被告回
    來的時候，車上並有無任何東西，因被告否認，伊也沒有辦
    法留住被告，報案後警察約15分鐘之後到，在店內採指紋搜
    證，大約2、3個鐘頭之後才去被告的店等語（參見本院卷第
    48 至53頁98年2月24日審判筆錄）。就被害人戊○○當日至
    公司後，發現公司後門遭人拆卸後進入行竊，公司物品除部
    分遭竊賊帶走，另有部分物品放置於圍牆上等情，可堪認定
    竊賊先將部分竊得物品帶走，隨後再返回搬運剩餘物品，以
    竊賊無法一次將竊得之電腦設備搬運離去情形觀之，可斷定
    竊賊行竊當時應無駕駛汽車等大型交通工具，而係以徒步或
    駕駛小型交通工具如機車前往行竊。另佐以證人乙○○於本
    院審理中證稱：伊之前就認識被告，被告9點多在騎樓下走
    路經過，被告來來回回走過2、3次，後來伊從店內走出來到
    騎樓，就沒有看到被告，伊就在騎樓，過一會兒，被告從防
    火巷走出來，手上有拿2、3個紙盒，後來被告把東西拿去機
    車腳踏墊處，伊覺得很奇怪，被告為何會從那裡出來，被告
    把東西放好之後，又回去防火巷，又過幾分鐘，就聽到碰一
    聲很大聲門的聲音，看到被告從防火巷旁邊的小門出來，被
    告手上有拿東西，之後被告就騎乘摩托車離開，戊○○開店
    的時候，伊是先跟戊○○說是否有東西不見，伊有看到有人
    在那邊出入，伊不知道戊○○是否認識被告，所以就沒有跟
    戊○○說竊賊就是被告，伊跟戊○○在門口的時候，被告又
    騎乘機車折返，伊說有看到被告出入，但是拿什麼東西伊不
    知道，被告騎乘機車折返的時候，伊並無看到被告所騎乘機
    車上有任何東西等語（參見本院卷第53至55頁98年2月24日
    審判筆錄），就當日被害人戊○○開店前，被告已在該處附
    近徘徊，進而從被害人戊○○公司內竊取物品，將之放於機
    車上後離去等情，證人乙○○於本院審理中已證述明確。雖
    被告一再辯稱當日攜帶電腦至被害人戊○○公司修理，惟被
    害人戊○○、證人乙○○均一致證稱被告返回時，其所騎乘
    之機車上並無放置任何物品等語，是被告此部分之辯解亦無
    可採。
  (三)綜上所述，本件事證明確，被告關於前開犯罪事實二(一)、(二)
    之竊盜犯行堪以認定，應依法論科。
二、核被告關於前開犯罪事實二(一)所為，係犯刑法第321條第1項
    第2款毀壞門扇竊盜罪，就前開犯罪事實二(二)所為，係犯刑
    法第321條第1項第1款、第2款踰越門扇夜間侵入住宅竊盜罪
    。被告所犯上開2罪，犯意各別，行為互殊，應予分論併罰
    。查被告前因施用毒品案件，經本院以95年度易字第62號刑
    事判決判處有期徒刑7月，經臺灣高等法院以95年度上易字
    第965號刑事判決駁回上訴確定，再因施用毒品案件，經本
    院以95年度易字第321號刑事判決判處有期徒刑8月，再經本
    院以96年度聲減字第400號裁定減刑為有期徒刑4月，並與上
    開毒品案件有期徒刑7月接續執行後，於96年8月1日執行完
    畢出監，有卷附臺灣高等法院被告前案紀錄表可按，其受有
    期徒刑之執行完畢，5年內再犯法定刑有期徒刑以上之上開2
    罪，為累犯，均依法加重其刑。爰審酌被告不思正途獲取報
    酬，竟多次竊取他人財物，依其犯罪之動機、目的、手段，
    竊得財物之價值，及犯罪後之態度等一切情狀，就其所犯上
    開2罪分別量處如主文所示之刑，及定其應執行刑，以示懲
    儆。
貳、無罪部分：
一、公訴意旨另以：被告於97年10月3日凌晨2時30分許，至宜蘭
    縣冬山鄉○○路宏泰巷1弄12號，徒手竊取被害人丙○○所
    有之小狗1隻，因認被告涉有竊盜罪嫌。
二、公訴意旨認被告涉有上開竊盜犯行，係以被害人丙○○於警
    、偵訊中，證述被告當日凌晨騎乘機車至其住處前，將門口
    前柵欄內之小狗抱起為主要論據。訊據被告堅詞否認有前開
    竊盜犯行，並辯稱：伊是到丙○○住家對面找朋友，結果朋
    友不在，丙○○飼養的小狗在外面搖尾巴，伊就跟小狗玩，
    丙○○就衝出來用三字經罵伊，伊就不理他，而騎乘摩托車
    離開，因為自己不小心跌倒，丙○○就請伊去屋裡面坐，伊
    有告訴丙○○沒有要偷小狗，只是覺得小狗很可愛等語。
三、按犯罪事實應依證據認定之，無證據不得認定其犯罪事實；
    另不能證明被告犯罪者，應諭知無罪之判決，刑事訴訟法第
    154條第2項、第301條第1項分別定有明文。又刑事訴訟法上
    認定犯罪事實所憑之證據，雖不以直接證據為限，間接證據
    亦包括在內，然而無論直接證據或間接證據，其為訴訟上之
    證明，須於通常一般之人均不致有所懷疑，而得確信其為真
    實之程度者，始得據為有罪之認定，惟採用間接證據時，必
    其所成立之證據，在直接關係上，雖僅足以證明他項事實，
    而採此他項事實，本於推理之作用，足以證明待證事項者，
    方為合法，若係憑空之推想，則尚非間接證據，且如未發現
    相當證據，或證據不足以證明，自不能以推測或擬制之方法
    ，以為裁判之基礎，最高法院分別著有76年台上字第4986號
    、32年上字第67號、40年台上字第86號判例可資參照。
四、經查：當日案發情形，被害人丙○○於本院審理中證稱：當
    天是聽到有外面的機車聲音進到巷子，而且是來來回回的聲
    音，所以伊在2樓陽台往外看，看到被告停機車在伊家門口
    ，被告坐在機車上面，小狗是放在門口旁邊的籠子裡，伊走
    到樓下窗戶邊，從窗戶看外面，機車停在籠子旁邊還在發動
    ，被告坐在機車上就直接把狗抱起來，伊就從屋內大聲制止
    ，被告把狗放掉，然後就加油門跑了，騎車不到5公尺，被
    告就摔倒，伊就衝出去，本來是沒有要把被告送派出所，被
    告說他家人不管他，叫伊送他去派出所，伊就直接載被告去
    派出所等語（參見本院卷第56、57頁98年2月24日審判筆錄
    ），依被害人丙○○前開所述，被告當晚騎乘機車至其住處
    前，於2樓陽台時即已看見被告，當被害人丙○○下樓時，
    透過窗戶目睹被告將住處門口前圍欄內之小狗抱起等情。依
    卷內現場照片（參見警羅偵字第0973106364號卷第11頁）所
    示，該圍欄僅有欄杆，其上並無遮蔽物，被告自圍欄上方將
    手伸入抱起小狗之際，適為被害人丙○○發覺，被告行為當
    時既無使用繩子、鍊子等工具以防止小狗逃脫，或抓住小狗
    隨即騎乘機車離去等動作，則被告將小狗抱起究為把玩或竊
    取，於客觀上無從判斷，依罪疑惟輕原則，被告辯稱係因見
    小狗可愛而上前抓起把玩等語，亦非無據，尚難僅憑被害人
    丙○○前開所述，而認被告確有竊盜犯行。綜上所述，依卷
    內資料，不足以證明被告此部分竊盜犯行。此外復查無任何
    積極證據，足認被告確有公訴人所指此部分竊盜犯行，不能
    證明被告此部分犯罪，依法應諭知無罪之判決。
據上論斷，應依刑事訴訟法第299條第1項前段、第301條第1項，
刑法第321條第1項第1款、第2款、第47條第1項、第51條第5款，
判決如主文。
本案經檢察官郭欣怡到庭執行職務
中    華    民    國    98    年    3     月    10    日
                  刑事第四庭法  官  辜漢忠
以上正本證明與原本無異。
如不服本判決應於收受送達後十日內向本院提出上訴書狀，並應
敘述具體理由；其未敘述上述理由者，應於上訴期間屆滿後二十
日內向本院補提理由書(均須按他造當事人之人數附繕本)「切勿
逕送上級法院」。
                            書記官  許麗汝
中    華    民    國    98    年    3     月    11    日
附錄本案論罪科刑法條：
中華民國刑法第321條第1款、第2款
（加重竊盜罪）
犯竊盜罪而有左列情形之一者，處 6 月以上、 5 年以下有期徒
刑：
一、於夜間侵入住宅或有人居住之建築物、船艦或隱匿其內而犯
    之者。
二、毀越門扇、牆垣或其他安全設備而犯之者。


司法院資訊處製作；財團法人民間司法改革基金會備份。
